【裁判字號】    99,台抗,958
【裁判日期】    991202
【裁判案由】    偽造文書聲請再審
【裁判全文】
最高法院刑事裁定              九十九年度台抗字第九五八號
抗  告  人  尤武文
上列抗告人因偽造文書案件，不服台灣高等法院高雄分院中華民
國九十九年十月七日駁回聲請再審之裁定（九十九年度聲再字第
一二二號），提起抗告，本院裁定如下：
    主  文
抗告駁回。
    理  由  
按刑事訴訟法第四百二十條第一項第六款所定，有罪之判決確定
後，因發現確實之新證據，足認受有罪判決之人應受無罪、免訴
、免刑或輕於原判決所認罪名之判決者，得為受判決人之利益，
聲請再審。惟所謂確實之新證據，須係：一嶄新性，即該證據於
事實審法院判決前已經存在，但為法院及當事人所不知，而不及
調查斟酌，迨至嗣後始行發見。二顯然性，即證據本身形式上觀
察，固不以絕對不須經過調查程序為條件，但必須顯然可認為足
以動搖原有罪之確定判決，而為受判決人無罪、免訴、免刑或輕
於原判決所認罪名之判決，兩要件兼備之情形，始告相當。本件
抗告人尤武文在原審聲請再審意旨略以：抗告人所提出如原裁定
附表（下稱附表）所示各證據，可認原確定判決所為本件開發案
適用政府採購法之立論及法據有矛盾之處。又依本件投標須知可
知，投標廠商有無派員出席，其投標單均屬有效，何需虛偽評選
，而抗告人亦無需唆使廖進來借牌符合招標程序，本件開發案援
引內政部民政司相關法規進行招商與申請作業，並非如採購法招
標比價。原確定判決未加審查本件開發案之相關法源，遽論以抗
告人犯公務員登載不實罪，實難令人甘服。關於上開新事證足認
抗告人應受無罪之判決，為此依據刑事訴訟法第四百二十條第一
項第六款「發現確實之新證據」規定聲請再審。原裁定略以：抗
告人所提如附表編號二至四、六至十所示各證據，均曾於本案前
各再審案件中提出，業經原審之前各再審案件（各如附表所示）
以無再審理由裁定駁回在案，有該裁定書在卷可查，抗告人再以
同一原因聲請本件再審，程序自有未合。而如附表編號一至六、
八至九、十三至十四所示各證據，依該等函文日期所示，均非屬
事實審判決前已經存在，為法院、當事人所不知，事後方行發見
之證據，與「嶄新性」之再審要件並不相符。而附表編號十一至
十二所示各證據，均屬原確定判決前已存在（見該案判決書第五
至六頁所載），且屬當事人已知悉之證據，亦與上開「嶄新性」
之再審要件未符，另聲請意旨所提出如附表編號七、十、十五至
二二所示各證據，觀此等函文內容，自形式上觀察，非屬足生影
響原確定判決之重要證據，亦不合於上開「顯然性」之再審要件
，均非屬上開法定再審理由之「發現確實之新證據」。又聲請意
旨所陳原確定判決有如何「立論及法據有矛盾之處」、「未加審
查本件開發案之相關法源」、「本件開發案不適用政府採購法，
被告並無唆使廖進來借牌符合招標程序，自無犯公務員登載不實
罪」等情，均屬上訴第三審法院之「應於審判期日調查之證據而
未予調查」、「判決不載理由或所載理由矛盾」理由，亦非聲請
再審之理由。因認抗告人聲請再審為無理由，予以駁回，經核於
法尚無不合。抗告意旨仍執陳詞任意指摘原裁定不當，難認為有
理由，應予駁回。
據上論結，應依刑事訴訟法第四百十二條，裁定如主文。
中    華    民    國  九十九  年   十二   月    二    日
                      最高法院刑事第十庭
                          審判長法官  石  木  欽  
                                法官  洪  佳  濱  
                                法官  韓  金  秀  
                                法官  段  景  榕  
                                法官  周  煙  平  
本件正本證明與原本無異
                                      書  記  官  
中    華    民    國  九十九  年   十二   月    八    日
                                                     m

司法院資訊處製作；財團法人民間司法改革基金會備份。
